<?xml version='1.0' encoding='utf-8'?>
<verb default="scolbáil" disambig="">
  <verbalNoun default="scolbáil" />
  <verbalAdjective default="scolbáilte" />
  <tenseForm default="scolbáil" tense="Past" dependency="Indep" person="Base" />
  <tenseForm default="scolbálamar" tense="Past" dependency="Indep" person="Pl1" />
  <tenseForm default="scolbáladar" tense="Past" dependency="Indep" person="Pl3" />
  <tenseForm default="scolbáladh" tense="Past" dependency="Indep" person="Auto" />
  <tenseForm default="scolbáil" tense="Past" dependency="Dep" person="Base" />
  <tenseForm default="scolbálamar" tense="Past" dependency="Dep" person="Pl1" />
  <tenseForm default="scolbáladar" tense="Past" dependency="Dep" person="Pl3" />
  <tenseForm default="scolbáladh" tense="Past" dependency="Dep" person="Auto" />
  <tenseForm default="scolbáladh" tense="PastCont" dependency="Indep" person="Base" />
  <tenseForm default="scolbálainn" tense="PastCont" dependency="Indep" person="Sg1" />
  <tenseForm default="scolbáilteá" tense="PastCont" dependency="Indep" person="Sg2" />
  <tenseForm default="scolbálaimis" tense="PastCont" dependency="Indep" person="Pl1" />
  <tenseForm default="scolbálaidís" tense="PastCont" dependency="Indep" person="Pl3" />
  <tenseForm default="scolbáiltí" tense="PastCont" dependency="Indep" person="Auto" />
  <tenseForm default="scolbáladh" tense="PastCont" dependency="Dep" person="Base" />
  <tenseForm default="scolbálainn" tense="PastCont" dependency="Dep" person="Sg1" />
  <tenseForm default="scolbáilteá" tense="PastCont" dependency="Dep" person="Sg2" />
  <tenseForm default="scolbálaimis" tense="PastCont" dependency="Dep" person="Pl1" />
  <tenseForm default="scolbálaidís" tense="PastCont" dependency="Dep" person="Pl3" />
  <tenseForm default="scolbáiltí" tense="PastCont" dependency="Dep" person="Auto" />
  <tenseForm default="scolbálann" tense="PresCont" dependency="Indep" person="Base" />
  <tenseForm default="scolbálaim" tense="PresCont" dependency="Indep" person="Sg1" />
  <tenseForm default="scolbálaimid" tense="PresCont" dependency="Indep" person="Pl1" />
  <tenseForm default="scolbáiltear" tense="PresCont" dependency="Indep" person="Auto" />
  <tenseForm default="scolbálann" tense="PresCont" dependency="Dep" person="Base" />
  <tenseForm default="scolbálaim" tense="PresCont" dependency="Dep" person="Sg1" />
  <tenseForm default="scolbálaimid" tense="PresCont" dependency="Dep" person="Pl1" />
  <tenseForm default="scolbáiltear" tense="PresCont" dependency="Dep" person="Auto" />
  <tenseForm default="scolbálfaidh" tense="Fut" dependency="Indep" person="Base" />
  <tenseForm default="scolbálfaimid" tense="Fut" dependency="Indep" person="Pl1" />
  <tenseForm default="scolbálfar" tense="Fut" dependency="Indep" person="Auto" />
  <tenseForm default="scolbálfaidh" tense="Fut" dependency="Dep" person="Base" />
  <tenseForm default="scolbálfaimid" tense="Fut" dependency="Dep" person="Pl1" />
  <tenseForm default="scolbálfar" tense="Fut" dependency="Dep" person="Auto" />
  <tenseForm default="scolbálfadh" tense="Cond" dependency="Indep" person="Base" />
  <tenseForm default="scolbálfainn" tense="Cond" dependency="Indep" person="Sg1" />
  <tenseForm default="scolbálfá" tense="Cond" dependency="Indep" person="Sg2" />
  <tenseForm default="scolbálfaimis" tense="Cond" dependency="Indep" person="Pl1" />
  <tenseForm default="scolbálfaidís" tense="Cond" dependency="Indep" person="Pl3" />
  <tenseForm default="scolbálfaí" tense="Cond" dependency="Indep" person="Auto" />
  <tenseForm default="scolbálfadh" tense="Cond" dependency="Dep" person="Base" />
  <tenseForm default="scolbálfainn" tense="Cond" dependency="Dep" person="Sg1" />
  <tenseForm default="scolbálfá" tense="Cond" dependency="Dep" person="Sg2" />
  <tenseForm default="scolbálfaimis" tense="Cond" dependency="Dep" person="Pl1" />
  <tenseForm default="scolbálfaidís" tense="Cond" dependency="Dep" person="Pl3" />
  <tenseForm default="scolbálfaí" tense="Cond" dependency="Dep" person="Auto" />
  <moodForm default="scolbáladh" mood="Imper" person="Base" />
  <moodForm default="scolbálaim" mood="Imper" person="Sg1" />
  <moodForm default="scolbáil" mood="Imper" person="Sg2" />
  <moodForm default="scolbálaimis" mood="Imper" person="Pl1" />
  <moodForm default="scolbálaigí" mood="Imper" person="Pl2" />
  <moodForm default="scolbálaidís" mood="Imper" person="Pl3" />
  <moodForm default="scolbáiltear" mood="Imper" person="Auto" />
  <moodForm default="scolbála" mood="Subj" person="Base" />
  <moodForm default="scolbálaimid" mood="Subj" person="Pl1" />
  <moodForm default="scolbáiltear" mood="Subj" person="Auto" />
</verb>
